臺灣高雄地方法院民事裁定              100年度抗字第214號
抗  告  人  陳建吉
相  對  人  陳舜天
上列抗告人與相對人間本票裁定事件，抗告人對於中華民國100
年9 月1 日本院100 年度司票字第2709號裁定提起抗告，本院裁
定如下：
  主      文
抗告駁回。
抗告程序費用新臺幣壹仟元由抗告人負擔。
  理      由
一、抗告意旨略以：本件相對人雖以其持有以伊名義於民國100
    年1 月5 日所簽發、到期日100 年1 月15日、票面金額新台
    幣（下同）110,000 元之本票1 紙（下稱系爭本票），經屆
    期向伊提示未獲付款為由，鈞院聲請准許強制執行，惟系爭
    本票並非伊所簽發，爰提起本件抗告，請求廢棄原裁定等語
    。
二、按執票人向本票發票人行使追索權時，得聲請法院裁定後強
    制執行；在票據上簽名者，依票上所載文義負責。二人以上
    共同簽名時，應連帶負責，票據法第123 條、第5 條分別定
    有明文。又本票執票人依上開法條之規定，聲請法院裁定許
    可對發票人強制執行，係屬非訟事件，此項聲請之裁定及抗
    告法院之裁定，僅依非訟事件程序以審查強制執行許可與否
    ，並無確定實體上法律關係存否之效力，如發票人就票據債
    務之存否有爭執時，應由發票人提起確認之訴，以資解決，
    亦經最高法院56年台抗字第714 號及57年台抗字第76號判例
    意旨闡釋明確。
三、經查：本件相對人主張執有由抗告人擔任發票人之系爭本票
    ，經屆期提示猶未獲付款，遂依票據法第123 條聲請裁定許
    可強制執行等情，業據其提出系爭本票為證，嗣經原法院審
    核後，認其聲請於法並無不合而予准許。參諸抗告意旨可知
    ，抗告人雖以系爭本票非其所簽發，乃係出於偽造而為爭執
    ，然觀乎系爭本票內容，依其記載形式觀之，確係以抗告人
    名義所簽發，系爭本票是否果為他人所冒名偽造，應屬相對
    人得否享有實體上權利義務之爭執，揆諸前揭說明，此節要
    非本院於抗告程序中所得審酌，應由抗告人另行提起確認本
    票債權不存在之訴以資解決，方屬適法。故抗告人據以提起
    本件抗告，並無理由，應予駁回。
四、據上論結，本件抗告為無理由，依非訟事件法第46條、第21
    條第2 項、第24條第1 項，民事訴訟法第495 條之1 第1 項
    、第449 條第1 項、第78條，裁定如主文。
中    華    民    國   100    年    9     月    21    日
                  民事第四庭審判長法  官  劉定安
                                  法  官  賴文姍
                                  法  官  盧怡秀
以上正本證明與原本無異。
如不服本裁定應於送達後10日內向本院提出再抗告狀，並繳納再
抗告費新台幣1000元。再為抗告應以適用法規顯有錯誤為理由，
並經本院之許可，該許可以原裁定所涉及之法律見解具有原則上
重要性者為限，並委任律師為代理人。
中    華    民    國   100    年    9     月    21    日
                                  書記官  林雅婷
附註：
抗告人之配偶、三親等內之血親、二親等內之姻親，或抗告人為
法人、中央或地方機關時，其所屬專任人員具有律師資格並經法
院認適當者，亦得為第三審代理人。
前項情形應於提起再抗告或委任時釋明之。